【裁判字號】    97,上更(二),149
【裁判日期】    971008
【裁判案由】    違反毒品危害防制條例
【裁判全文】
臺灣高等法院高雄分院刑事判決     97年度上更(二)字第149號
上  訴  人  臺灣高雄地方法院檢察署檢察官
被      告  甲○○
義務辯護人  吳忠諺律師
被      告  乙○○
選任辯護人  林瑩蓉律師
上列上訴人因被告等違反毒品危害防制條例案件，不服臺灣高雄
地方法院92年度訴字第2498號民國93年4 月21日第一審判決（起
訴案號：臺灣高雄地方法院檢察署92年度偵字第15526 號），提
起上訴，判決後，經最高法院第2 次發回更審，本院判決如下：
     主  文
上訴駁回。
     理  由
一、公訴意旨略以：被告甲○○明知海洛因係屬毒品危害防制條
    例第2 條所列管之第一級毒品，不得非法販賣，竟與被告乙
    ○○共同基於營利之概括犯意聯絡，由被告甲○○提供門號
    0000000000號行動電話作為聯絡工具，由被告甲○○與買主
    約定交易地點後，由被告乙○○負責與買主完成交易，被告
    甲○○並提供海洛因予被告乙○○施用，作為販賣海洛因之
    代價。自民國92年4 月中旬起，至同年7 月19日19時許止，
    連續在高雄市○○區○○街元帥廟後方之億客來超商前，販
    賣第一級毒品海洛因予朱鴻乙施用，共計2 、30次，每次代
    價約新臺幣（下同）1,000 元，嗣於92年7 月24日15時30分
    許，為警在高雄市○○區○○路中山高中圍牆道路邊查獲，
    並扣得海洛因20包、注射針筒3 支、行動電話3 支（門號分
    別為0000000000、0000000000、0000000000號）及現金1 萬
    800 元等物，因認被告2 人涉犯毒品危害防制條例第4 條第
    1 項之販賣第一級毒品罪嫌等語。
二、公訴意旨認被告甲○○、乙○○涉有上揭販賣第一級毒品罪
    嫌，無非以被告乙○○於警詢之自白、證人朱鴻乙於警詢之
    證詞，及扣案之海洛因20包、注射針筒3 支、行動電話3 支
    （門號分別為0000000000、0000000000、0000000000號）暨
    現金1 萬800 元等物，為其論罪之依據。
三、證據能力方面：
  (一)證人即被告乙○○於警詢及偵查中之自白，是否具證據能力
    部分：
  1.按「被告陳述其自白係出於不正之方法者，應先於其他事證
    而為調查。該自白如係經檢察官提出者，法院應命檢察官就
    自白之出於自由意志，指出證明之方法。」刑事訴訟法第15
    6 條第3 項定有明文。次按，「被告之自白，須非出於強暴
    、脅迫、利誘、詐欺或其他不正之方法，且與事實相符者，
    始得採為證據，如果被告之自白，係出於不正之方法，並非
    自由陳述，即其取得自白之程序，已非適法，則不問自白內
    容是否確與事實相符，因其非係適法之證據，即不能採為判
    決基礎，故審理事實之法院，遇有被告對於自白提出係出於
    不正方法取得之抗辯時，應先於其他事實而為調查。」最高
    法院91年臺上字第6213號判決意旨可資參照。查被告乙○○
    固於92年7 月24日警詢陳稱：我從92年7 月14日開始幫甲○
    ○送海洛因去給藥友，約4 、5 次，每次約1,000 元，每次
    送完毒品，甲○○會給我不一定數量的毒品施用等語（見警
    卷第4 至5 頁）；於92年7 月25日偵訊時亦供稱：92年7 月
    14日開始幫甲○○送毒品，甲○○會給我一點毒品作為報酬
    等語（見偵卷第18頁正、反面），而為不利於己於自白，惟
    其嗣於92年7 月25日經檢察官向法院聲請羈押，而於法官為
    羈押訊問時，即翻異前詞，辯稱：伊並未幫甲○○運送毒品
    ，係因警察刑求，始為前揭不利於己及甲○○之供述等語（
    見聲羈卷第8 頁），嗣並一再辯稱伊係因於作筆錄前遭員警
    刑求及誘導訊問，始於警詢及偵查中指證為甲○○運送毒品
    等語。而經原審傳訊證人即高雄市政府警察局楠梓分局員警
    吳英鵬為證，經證人吳英鵬於原審證稱：乙○○是李國城警
    員訊問，由伊記錄，查獲時乙○○就承認，回答過程平順，
    是一問一答，伊沒有看見李國城警員有不當行為，筆錄都是
    乙○○自己陳述的等語（見原審卷第307 頁），惟經被告乙
    ○○當庭質以伊之警詢筆錄並非證人吳英鵬所製作時，證人
    吳英鵬則改稱：乙○○警詢筆錄並非係伊所紀錄，伊僅係在
    乙○○與甲○○隔離詢問過程中兩邊走動支援，當時兩位被
    告都很平和，並沒有向伊反應被刑求等語（見原審卷第308
    頁），則證人吳英鵬於被告乙○○警詢時，既係兩邊走動，
    而未全程在場目睹整個詢問過程，自難僅憑其上揭證述，即
    遽認被告乙○○前開其警詢中之供述並非出於自由意志之抗
    辯，全然不足採信。另證人即本案查獲員警李正雄雖亦於原
    審證稱：我是負責訊問甲○○，絕對沒有任何不當動作，我
    們警察不用打乙○○的臉，我沒有看到任何人對乙○○不當
    動作，是乙○○自己陳述，我們只有告知他，如果供出來可
    以減輕其刑等語（見原審卷第310 頁），然證人李正雄既係
    負責詢問被告甲○○之員警，且警詢當時被告2 人係隔離詢
    問（此業據證人吳英鵬證陳在卷，見原審卷第309 頁），則
    對於被告乙○○警詢之全部過程，證人李正雄如何能完全知
    悉？是以亦難憑證人李正雄上開證詞，即認被告乙○○前揭
    抗辯係屬無稽。再參照被告甲○○於92年7 月25日經法官為
    羈押訊問時，即向法官表明其遭員警刑求，而經當庭勘驗結
    果，被告甲○○雖無明顯外傷，然耳後確有腫脹情形之情，
    有該次訊問筆錄及照片1 紙可稽（見聲羈卷第5 頁），則被
    告乙○○前揭抗辯警詢供述係出於不正方法之真實性為何，
    益值斟酌。被告乙○○就其警詢自白係出於不正方法之抗辯
    ，既難遽然謂之無稽，有如上述，而檢察官就被告乙○○前
    揭於警詢之自白係出於自由意志，復未指出其他證明方法，
    再被告甲○○、乙○○既又爭執該等證據之證據能力，則揆
    諸前揭規定及最高法院判決意旨所示，被告乙○○於警詢所
    為之自白，對被告甲○○、乙○○自不具證據能力，而不得
    採為本件判決之基礎。
  2.被告乙○○固又爭執其於92年7 月25日於偵查中所為之自白
    亦不具證據能力云云，惟本院審酌被告乙○○係於92年7 月
    24日夜間經警方詢問後，翌日始移送臺灣高雄地方法院檢察
    署由檢察官複訊，又被告乙○○於檢察官偵訊時，初則否認
    有幫被告甲○○運送毒品之犯行，嗣始再行改口承認有自92
    年7 月14日起幫被告甲○○送交毒品之犯行（見偵卷第18頁
    反面），則被告乙○○斯時為陳述時，既已脫離警方掌控之
    範圍，且檢察官偵訊時，被告乙○○復可為前後迥異之陳述
    ，則檢察官當時訊問之內、外在環境，顯已可使被告乙○○
    依其自由意志而為陳述，殆可認定。是被告乙○○縱因員警
    之不正行為致其自由意志受有壓抑，惟該等因素於移送檢察
    官訊問時即已消失，是被告乙○○此部分於偵查中所為之自
    白，係出於其自由意志所為，茲可認定。故此部分之白自，
    對被告乙○○而言，自具有證據能力。
  3.按「被告以外之人於審判外之陳述，雖不符前四條之規定，
    而經當事人於審判程序同意作為證據，法院審酌該言詞陳述
    或書面陳述作成時之情況，認為適當者，亦得為證據。當事
    人、代理人或辯護人於法院調查證據時，知有第159 條第1
    項不得為證據之情形，而未於言詞辯論終結前聲明異議者，
    視為有前項之同意」，刑事訴訟法第159 條之5 定有明文。
    被告乙○○於偵查中之證述，對被告甲○○而言，雖屬審判
    外之陳述，惟被告甲○○及其辯護人，於更(二)審準備程序時
    ，業已均同意該證據具有證據能力（見更(二)審卷第52至53頁
    ），本院復斟酌該等證據並非非法取得，亦無證明力明顯過
    低之情形，以之作為證據，應屬適當，是依刑法訴訟法第15
    9 條之5 第1 項規定，應認該證據對被告甲○○而言，應具
    有證據能力。
  (二)證人朱鴻乙於92年7 月21日20時許第2 次警詢之陳述，是否
    具證據能力部分：
  1.按「被告以外之人於審判外之言詞或書面陳述，除法律有規
    定者外，不得作為證據。」、「被告以外之人於審判外之陳
    述，雖不符前四條之規定，而經當事人於審判程序同意作為
    證據，法院審酌該言詞陳述或書面陳述作成時之情況，認為
    適當者，亦得為證據。當事人、代理人或辯護人於法院調查
    證據時，知有第一百五十九條第一項不得為證據之情形，而
    未於言詞辯論終結前聲明異議者，視為有前項之同意。」刑
    事訴訟法第159 條第1 項、第159 條之5 分別定有明文。證
    人朱鴻乙此次於警詢所為之供述，既屬被告以外之人於審判
    外之陳述，且無刑事訴訟法第159 條之5 所列得為證據之情
    形，自應認證人朱鴻乙此次於警詢之陳述對被告甲○○而言
    ，並無證據能力。
  2.次按，「被告以外之人於審判外之陳述，雖不符前四條之規
    定，而經當事人於審判程序同意作為證據，法院審酌該言詞
    陳述或書面陳述作成時之情況，認為適當者，亦得為證據。
    當事人、代理人或辯護人於法院調查證據時，知有第一百五
    十九條第一項不得為證據之情形，而未於言詞辯論終結前聲
    明異議者，視為有前項之同意」，刑事訴訟法第159 條之5
    定有明文，前已述及。被告乙○○及其辯護人爭執證人朱鴻
    乙此次警詢供述之證據能力，惟檢察官、被告乙○○及其辯
    護人於原審時，明知該陳述係屬審判外之陳述，屬傳聞證據
    ，對於該傳聞證據仍表示「沒有意見」、「不爭執」（見原
    審卷第77、133 頁），且未於言詞辯論終結前聲明異議，依
    諸前揭刑事訴訟法第159 條之5 之規定，自應視為已有將該
    等傳聞證據採為證據之同意。證人朱鴻乙此次警詢之供述，
    雖業經被告乙○○同意援用，有如上述，然本院審酌：
  (1)證人朱鴻乙於92年7 月21日第2 次警詢時雖證稱：「我除了
    向綽號『強仔』購買第一級毒品海洛因外，我另有向綽號『
    嘉成』之男子住在援中港附近，購買第一級毒品海洛因」、
    「我都是撥打所使用之行動電話0000000000號，再由綽號『
    嘉成』約定交易地點，我共向綽號『嘉成』購買過約2 、30
    次，最近1 次購買係於92年7 月19日19時許，我撥打綽號『
    嘉成』所使用之行動電話，再由綽號『嘉成』約定在右昌街
    元帥廟後面一間萬客來百貨超市前交易，綽號『嘉成』即叫
    綽號『明仔』之男子送第一級毒品海洛因來給我，我以新臺
    幣1,000 元向綽號『嘉成』購得。我於92年4 月10日左右開
    始向他購買」及「經我指認綽號『嘉成』之男子就是甲○○
    沒錯」等語（見警卷第6 頁正、反面），而明確指認出售海
    洛因予伊之人係被告甲○○及乙○○；惟其於原審就其何以
    於警詢指證被告甲○○及乙○○係販賣毒品之人，則結證稱
    ：伊有施用過第一級毒品海洛因，是在遊藝場向一位綽號「
    阿吉仔」購買，沒有其他來源，伊根本不認識「嘉成」，不
    認識在庭之兩位被告（指被告甲○○及乙○○），是警察拿
    甲○○的照片給伊指認，伊看照片臉型很像，而且伊當時身
    體不舒服，才回答這是與伊交易之人，伊不知道此人叫「嘉
    成」，是警察說此人叫甲○○，伊才說他的綽號叫「嘉成」
    ，伊根本不知道甲○○的綽號，在作證之前亦未見過乙○○
    ，更從來未撥打過0000000000號行動電話，當時係警察提供
    伊「嘉成」的照片及手機號碼，警詢筆錄中的記載，係伊當
    時自己編的，是警察叫伊講「嘉成」賣給伊，警察雖未刑求
    ，但要伊說被告2 人如何賣毒品，伊只好自己編一套購買毒
    品的過程，是警察說綽號「嘉成」都跟綽號「明仔」在一起
    ，問伊「明仔」有無送毒品給伊，伊才說有等語（見原審卷
    第296 至304 頁）。則證人朱鴻乙於前揭第2 次警詢所言，
    是否出於偵辦員警之不當誘導，尚非無疑。
  (2)至證人李正雄雖於原審證稱：朱鴻乙警詢筆錄第2 次係由伊
    補詢問，朱鴻乙本來只供述向「強仔」購買毒品，經伊詢問
    是否尚有其他販賣之人，朱鴻乙即主動向伊供述尚有「嘉成
    」，並敘述如何向「嘉成」聯絡購買，甲○○之行動電話亦
    係朱鴻乙主動提供，伊等原先並不知道，經伊調出甲○○之
    口卡予朱鴻乙指認是否即係「嘉成」，朱鴻乙答稱是，行動
    電話、購買方式及「明仔」均係朱鴻乙自己供述的等語（見
    原審卷第323 頁）；復於本院上訴審證陳：第2 次補訊筆錄
    是我製作的，但整理筆錄時，可能是我同事李國城將筆錄接
    錯。當時因為朱鴻乙吸食毒品，我們就跟他說如果有提供上
    線，破案的話可以依法減刑，他就敘述在援中港地區有1 個
    叫「嘉成」的男子在販賣海洛因，因為我之前就有查到1 個
    綽號叫「嘉成」的人，我就拿「嘉成」的照片給他看，他就
    說是這個人。我們問他除了向「強仔」購買之外，還向其他
    何人購買，他才說還有向「嘉成」購買等語（見上訴審卷第
    181 至184 頁、第189 頁）。惟本院審酌證人朱鴻乙前揭第
    2 次警詢之證述，如係出於上開其所稱之不正方法，則斯時
    對證人朱鴻乙為偵訊之員警李正雄，即有負擔行政懲戒或刑
    事處罰之虞，故證人李正雄是否為免己身之不利益而為悖諸
    事實之陳述，實有存疑之處，自難單憑其上開證述，即遽認
    證人朱鴻乙於原審結證所稱，其第2 次警詢陳述係出於前開
    不正方法等語為不可採。況且，證人朱鴻乙與被告甲○○、
    乙○○2 人，並無任何親誼關係，衡情其亦無為迴護被告2
    人而自陷己身於刑法偽證罪責之可能或必要，是堪認其於原
    審證述之詞，應可置信。
    綜上，證人朱鴻乙於第2 次警詢指證販賣海洛因予伊之人係
    被告甲○○及乙○○2 人，既係出於員警之不當誘導所致，
    則以其此部分之證詞，作為被告乙○○是否涉犯販賣第一級
    毒品之論罪證據，自不適當，是對被告乙○○而言，此部分
    之證據自不具證據能力。
  3.證人朱鴻乙於92年7 月21日20時許第2 次警詢之陳述，對被
    告2 人雖不具證據能力，然尚非不得以之作為彈劾證據使用
    ，附此敘明。
  (三)證人李文傑之檢舉筆錄是否具證據能力部分：
    證人李文傑檢舉被告甲○○涉嫌販賣毒品之筆錄，既未經檢
    察官執之作為證明被告甲○○、乙○○販賣第一級毒品海洛
    因之證據，本院自無庸論究其證據能力。
  (四)本案其他證據方法之證據能力部分：
    另本件檢察官、被告甲○○、乙○○，及渠等之辯護人，分
    別於本院準備程序時，就原審判決所引用各項證據（含傳聞
    證據、非傳聞證據及符合法定傳聞法則例外之證據）之證據
    能力，除上開有爭執之部分外，餘均同意有證據能力（見本
    院卷第52至54頁），且於本院言詞辯論終結前，檢察官及渠
    等對於卷附上開爭執部分以外之具有傳聞證據性質之證據，
    既均已知其情，而未聲明異議，本院認除上開爭執部分已敘
    明如上外，其他卷附具有傳聞證據性質之證據，並無任何違
    法取證之不適當情形，以之作為證據使用係屬適當，自得採
    為認定事實之證據。
四、按犯罪事實應依證據認定之，無證據不得認定犯罪事實；又
    不能證明被告犯罪者，應諭知無罪之判決，刑事訴訟法第15
    4 條第2 項、第301 條第1 項分別定有明文。次按認定不利
    於被告之事實，須依積極證據，茍積極證據不足為不利被告
    事實之認定，即應為有利於被告之認定，更不必有何有利之
    證據；事實之認定，應憑證據，如未能發現相當證據，或證
    據不足以證明，自不能以推測或擬制之方法，以為裁判之基
    礎；且認定犯罪事實所憑之證據，雖不以直接證據為限，間
    接證據亦包括在內，然而無論直接證據或間接證據，其為訴
    訟上之證明，須於通常一般之人均不致有所懷疑，而得確信
    其為真實之程度者，始得據為有罪之認定，倘其證明尚未達
    到此一程度，而有合理之懷疑存在而無從使事實審法院得有
    罪之確信時，即應為諭知被告無罪之判決；又檢察官對於起
    訴之犯罪事實，仍應負提出證據及說服之實質舉證責任，倘
    其所提出之證據，不足為被告有罪之積極證明，或其指出證
    明之方法，無從說服法院以形成被告有罪之心證，基於無罪
    推定之原則，自應為被告無罪判決之諭知，最高法院30年上
    字第816 號、40年臺上字第86號、76年臺上字第4986號、92
    年臺上字第128 號判例可資參照。
五、訊據被告甲○○、乙○○固坦承有於92年7 月24日15時30分
    許，為警在停放於高雄市○○區○○路中山高中圍牆道路邊
    之被告甲○○所有之車牌號碼ZG-1613 號自用小客車內查獲
    海洛因20包、注射針筒3 支、行動電話3 支（門號分別為00
    00000000、0000000000、0000000000號）及現金1 萬800 元
    等物之事實，惟均堅決否認有何共同連續販賣第一級毒品海
    洛因犯行。被告甲○○辯稱：扣案的海洛因20包，係伊與乙
    ○○共同出資購買用來吸食的，當初在尚美保齡球館向綽號
    「牛奶」的男子買來時，就已經分裝好了，伊並不認識朱鴻
    乙，亦未曾販賣海洛因給朱鴻乙過等語。被告乙○○則辯稱
    ：扣案的海洛因係伊與甲○○共同出資購買的，當時伊係因
    妻子離開，覺得人生無望，所以才隨便跟警察說甲○○有在
    販賣海洛因等語。經查：
  (一)被告乙○○雖於92年7 月25日偵訊及原審審理時均陳稱：伊
    有幫甲○○送交毒品海洛因給買毒品的人等語（見偵卷第18
    頁反面，原審卷第71至74頁、第131 頁、第311 至318 頁）
    。惟核其於偵查中係供稱：伊自92年7 月14日開始幫甲○○
    送毒品，甲○○會給伊一點毒品作為報酬，伊都送去「億客
    來」超商，對象伊都不認識等語（見偵卷第18頁反面）；而
    於原審初則陳稱：大概92年7 月14日開始，我送4 、5 次，
    沒有多久我就被抓了，平均1 天送1 次，我有時候有收錢，
    有時候沒有收錢，通常他們給我1,000 元，我再拿回去交給
    甲○○，我的好處是甲○○會提供給我免費的海洛因，我是
    犯毒癮時再向甲○○要。甲○○叫我去送的時候不會告訴我
    對象的真實姓名，通常會約較隱密或沒有人的地點，如楠梓
    區○○街的元帥廟的廣場等語（見原審卷第71至74頁）；嗣
    於原審又陳稱：我確實有幫甲○○運送毒品，不是我幫甲○
    ○運送毒品，甲○○才給我毒品，平常甲○○就有給我毒品
    施用，是基於好朋友的立場，我跟甲○○要毒品，甲○○就
    會給我等語（見原審卷第131 頁）；復於原審又證稱：我是
    幫甲○○送4 、5 次海洛因，10幾天裡面的4 、5 次，有時
    候有收錢，有時候沒有收錢，都是1 次1 包，印象中對方給
    我錢的數目是從1,000 餘元到幾百元者都有，交易地點有時
    候在路口，詳細地點我不太記得，我印象中只有1 次在廟口
    ，平常甲○○就會給我毒品，我幫他送完交易的時候，他也
    會拿毒品給我，我沒有在億客來超商交易過等語（見原審卷
    第311 至318 頁），準此以觀，被告乙○○就其送交毒品之
    地點、交易金額，及被告甲○○給予其海洛因之時點、原因
    等情節之供述，前後互有出入，是被告乙○○於該次偵查中
    及原審所為之自白，是否合於真實，自有疑義。
  (二)參以證人朱鴻乙於92年7 月21日第2 次警詢時證稱：「我除
    了向綽號『強仔』購買第一級毒品海洛因外，我另有向綽號
    『嘉成』之男子住在援中港附近，購買第一級毒品海洛因」
    、「我都是撥打所使用之行動電話0000000000號，再由綽號
    『嘉成』約定交易地點，我共向綽號『嘉成』購買過約2 、
    30次，最近1 次購買係於92年7 月19日19時許，我撥打綽號
    『嘉成』所使用之行動電話，再由綽號『嘉成』約定在右昌
    街元帥廟後面一間萬客來百貨超市前交易，綽號『嘉成』即
    叫綽號『明仔』之男子送第一級毒品海洛因來給我，我以新
    臺幣1,000 元向綽號『嘉成』購得。我於92年4 月10日左右
    開始向他購買」及「經我指認綽號『嘉成』之男子就是甲○
    ○沒錯」等語（見警卷第6 頁正、反面），亦明顯與被告乙
    ○○前揭自白情節不相符合，是益徵被告乙○○前揭自白悖
    諸事實，而無足採。
  (三)再本件扣案之白色粉末20包，經送請法務部調查局鑑驗結果
    ，確含第一級毒品海洛因成分，合計淨重2.74公克（空包裝
    重4.86公克，純度45.08 ％，純質淨重1.24公克），固有法
    務部調查局92年10月27日調科壹字第220016104 號鑑定通知
    書1 份在卷可憑（見偵卷第2-1 頁）。然被告2 人均有施用
    毒品海洛因之前科（此有渠2 人之臺灣高等法院被告全國前
    案紀錄表在卷可憑），堪認被告2 人確有施用海洛因之惡習
    ，再參諸被告2 人為警查獲時所持有之前開海洛因雖分裝為
    20包，然其淨重僅2.74公克，實屬些微，與一般販賣者擁有
    相當大量之毒品之態樣誠然迥異，則在被告2 人均有施用海
    洛因習性之前提下，為規避遭查獲之風險，而1 次購買已分
    裝好之20包海洛因，分次吸用，衡與常情無違，是以，誠難
    以上開查獲之第一級毒品業經分裝，及其數量多達20包，即
    推測或擬制被告2 人即有販賣毒品之意圖或犯行。又本案其
    餘扣押物品中，其中注射針筒3 支係屬施用毒品之器具，應
    與被告2 人所涉犯之販賣毒品罪嫌無所關聯；而屬被告甲○
    ○所有之門號0000000000號及0000000000號行動電話，暨屬
    被告乙○○所有之門號0000000000號行動電話，均屬一般人
    通常通聯之工具；而現金1 萬800 元，亦無任何特殊之處，
    則於無其他補強證據之情形下，尚難遽認該等物品與本案被
    告2 人是否販賣海洛因犯行有所關聯。
  (四)綜上，被告乙○○於偵查及原審自白曾幫被告甲○○送交毒
    品予買受者4 、5 次等語，既無足採，而檢察官所舉之物證
    ，又無從證明與被告2 人被訴販賣海洛因予證人朱鴻乙之犯
    行有何關聯，則檢察官所舉之證據，顯不足為被告2 人有罪
    之積極證明。此外，本院復查無其他確切證據足以證明被告
    2 人有何檢察官所指之販賣海洛因之犯行，其犯罪自屬不能
    證明，揆諸前揭法條及判例意旨，自應為被告2 人無罪之諭
    知。原審因而為被告2 人無罪之判決，核無不合。檢察官上
    訴仍執上揭情詞指摘原判決不當，為無理由，應予駁回。
據上論斷，應依刑事訴訟法第368條，判決如主文。
本案經檢察官張金塗到庭執行職務。
中    華    民    國    97    年    10    月    8     日
                  刑事第一庭    審判長法  官   翁慶珍
                                      法  官   莊崑山
                                      法  官   徐美麗
以上正本證明與原本無異。
檢察官如不服本判決應於收受本判決後10日內向本院提出上訴書
狀，其未敘述上訴理由者，並得於提起上訴後10日內向本院補提
理由書狀（均須按他造當事人之人數附繕本）「切勿逕送上級法
院」。
中    華    民    國    97    年    10    月    8     日
                                      書記官   賴梅琴


司法院資訊處製作；財團法人民間司法改革基金會備份。
